臺灣士林地方法院小額民事判決
111年度士小字第2431號
原      告  何季盈  



被      告  周宗仁  
上列當事人間侵權行為損害賠償(交通)事件，於中華民國111年1
1月22日言詞辯論終結，本院判決如下：
    主  文
原告之訴駁回。
訴訟費用新臺幣壹仟元由原告負擔。
    理由要領
一、原告起訴主張：被告於民國111 年5月10日12時22分許，駕
    駛車牌號碼0000-00 號自用小客車（下稱A 車），於行經臺
    北市○○區○○路0 段000 號臺北榮民總醫院（下稱臺北榮總）
    2號門地下停車場出口處時，因涉有不遵守行車禮儀及車道
    線分向行駛之過失，致撞擊原告駕駛之車牌號碼0000-00號
    自用小客車（下稱B 車），造成B 車受有損害。經送廠維修
    後，計支出修復費用共新臺幣（下同）9,530元（其中鈑金
    費用：1,600元、烤漆費用：3,000元及零件費用：4,930元
    ），被告自應如數賠償。為此，爰依民法侵權行為法律關係
    提起本件訴訟等語；並聲明：被告應給付原告9,530元。
二、被告則以：伊認為自己就本件交通事故沒有過失，伊當時從
    地下1樓一上來左手邊有一個收費亭，有一部車子在繳費，
    但是伊在樓下已經繳費過了，所以就走另外一個出口直接出
    去，該處地上也沒有畫線禁止直行，在肇事地點白線附近從
    地下2樓車道上來有一個反光鏡子，原告應該看得到伊所駕A
    車當時已經走到該車道的一半，伊認為原告與伊不是平行，
    是十字線交叉，且本件是私人土地，故不適用道路交通規則
　　等語，資為抗辯；並聲明求為駁回原告之訴。
三、得心證之理由：
（一）按因故意或過失，不法侵害他人之權利者，負損害賠償責
      任民法第184 條第1 項前段定有明文；次按當事人主張有
      利於己之事實者，就其事實有舉證之責任，民事訴訟法第
      27 7條前段亦有明定；民事訴訟如係由原告主張權利者，
      應先由原告負舉證之責，若原告先不能舉證，以證實自己
      主張之事實為真實，則被告就其抗辯事實即令不能舉證，
      或其所舉證據尚有疵累，亦應駁回原告之請求（最高法院
      17年上字第917 號判例意旨參照），申言之，侵權行為所
      發生之損害賠償請求權，應具備加害行為、侵害權利、行
      為不法、致生損害、相當因果關係、行為人具責任能力及
      行為人有故意或過失等成立要件，若任一要件有所欠缺，
      即無侵權行為責任之可言，且原告應就上開要件負舉證責
      任。
（二）原告主張被告於上開時、地駕駛A車欲駛出臺北榮總2號門
      地下停車場出口處時，與其所駕駛之B車發生碰撞，B因而
      毀損，原告因而支出修復費用9,530元之事實，業據提出
      現場照片、出損照片、估價單、非道路範圍交通事故當事
      人登記聯單等件為證，且被告對此亦不爭執，此部分之事
      實首堪認定為真實。雖本件交通事故發生地點非屬道路交
      通管理處罰條例第3條第1款所規定之道路範圍，臺北市政
      府警察局因而未能提供相關肇事資料，惟本件事故地點乃
      供公眾停車之停車場，駕駛人自仍應遵守道路交通安全規
      則，始足以保障行車之安全。至原告主張本件交通事故係
      被告駕駛A車有不遵守行車禮儀及車道線分向行駛之過失
      所致，故被告應負全部損害賠償責任等情，惟為被告否認
      ，揆之上揭說明，自應由原告就被告有過失乙節負舉證責
      任。
（三）按行車前應注意之事項，依下列規定：七、起駛前應顯示
      方向燈，注意前後左右有無障礙或車輛行人，並應讓行進
      中之車輛行人優先通行。道路交通安全規則第89條第1項
      第7款定有明文。依上規定，本件原告自上址地下2樓欲左
      轉上坡駛至地下1樓駛出該停車場時，理應注意前後左右
      有無障礙或車輛，注意車前狀況及兩車並行之間隔，並隨
      時採取必要之安全措施，以預防危險之發生。觀諸卷附原
      告提出之現場照片（見本院卷第18-24）可知，本件交通
      事故發生現場為地下一樓兩個出口前方，且此兩出口前方
      道路呈垂直之十字道路，原告係駕駛B車自地下2樓正上行
      左轉欲駛至地下1樓，被告係駕駛A車自地下1樓直行至其
      正前方地下1樓另一出口，雙方之行向為垂直。而由肇事
      後雙方停車位置可知，原告之B車停在地下2樓已接近地下
      一樓之車道斜坡上、其車頭已達地下一樓、車身則還在稍
      有坡度之斜坡上、原告車頭壓在地上白色箭頭指示標線起
      點處（該白色箭頭指示標線指示為直行及右轉箭頭）、車
      頭尚未打直尚未與其欲出去之出口呈直線，被告之A車係
      直行停在原告前方車道上、車頭壓在上開地上箭頭指示標
      線之中段且車頭已蓋住該白色指示標線之右轉箭頭（該白
      色指示標線係劃設在該路段之中心點，A車車頭已蓋住指
      示標線之右轉箭頭可見A車已行至超過該路段中線），足
      見本件事故發生時，原告正從地下2樓接近地下1樓之斜坡
      左轉上行，而被告則自地下1樓直行正垂直通過原告前方
      路段車頭已行至超過該路段之中心點，原告之B車之左前
      車頭碰撞被告A車之右前車門處，可見被告在進入該十字
      路段前原告應尚未自斜坡左轉上來，又被告車頭已行至該
      路段超過中心點，原告始駕駛A車左轉上行其左前車頭隨
      即碰撞被告之右前車門，肇事原因應係原告駕駛B車由斜
      坡左轉上行時未依現場其前方紅色警告標語「小心左側來
      車」注意，亦未注意其前方反光鏡觀察其左側已直行至路
      段中心點之A車。而依當時之情形，並無不能注意之情事
      ，原告竟疏未注意及此，致所駕駛B車左前車頭碰撞被告
      駕駛A車之右前車門，本件交通事故之過失責任應為原告
      負擔。原告主張本件交通事故係因被告駕駛A車之過失所
      致，應負損害賠償責任云云，舉證不足，礙難憑採。
四、從而，原告依侵權行為法律關係，請求被告給付9,530元，
    為無理由，應予駁回。
五、本件事證已臻明確，兩造其餘攻擊防禦方法及未經本院援用
    之證據，核與判決之結果不生影響，爰不一一論駁，併此敘
    明。
六、本件係就民事訴訟法第436 條之8 第1 項適用小額程序所為
    原告敗訴之判決，依職權確定訴訟費用額為1,000 元（第一
    審裁判費），應由原告負擔。
中　　華　　民　　國　　111 　年　　11　　月　　30　　日
                  士林簡易庭法  官 張明儀
以上正本係照原本作成。
如不服本判決，應於送達後20日內，向本院提出上訴狀，並表明
上訴理由（上訴理由應表明一、原判決所違背之法令及具體內容
。二、依訴訟資料可認為原判決有違背法令之具體事實。），如
於本判決宣示後送達前提起上訴者，應於判決送達後20日內補提
上訴理由書（須附繕本），如未於上訴後20日內補提合法上訴理
由書，法院得逕以裁定駁回上訴。
中　　華　　民　　國　　111 　年　　11　　月　　30　　日
                            書記官  劉彥婷
附錄：
一、民事訴訟法第436條之24第2項：
    對於小額程式之第一審裁判上訴或抗告，非以其違背法令為
    理由，不得為之。
二、民事訴訟法第436條之25：
    上訴狀內應記載上訴理由，表明下列各款事項：
    (一)原判決所違背之法令及其具體內容。
    (二)依訴訟資料可認為原判決有違背法令之具體事實。